臺灣嘉義地方法院刑事判決
110年度易字第10號
公  訴  人  臺灣嘉義地方檢察署檢察官
被      告  乙○○


上列被告因違反家庭暴力防治法等案件，經檢察官提起公訴（10
9年度偵字第10033號），本院判決如下：
    主  文
乙○○犯違反保護令罪，處拘役伍拾日，如易科罰金，以新臺幣
壹仟元折算壹日。
    事  實
一、乙○○先前因對其妻甲○○○實施家庭暴力，經本院於民國107年
    11月13日核發107年度家護字第513號通常保護令，命其不得
    對甲○○○實施家庭暴力及不得為騷擾之聯絡行為，該保護令
    之有效期限為2年。惟乙○○明知保護令之內容，卻仍於該民
    事通常保護令有效期間內，基於違反保護令之犯意，於109
    年10月5日上午11時許，在嘉義縣○○鄉○○村○○路000號，以「
    幹」等語辱罵甲○○○，以此方式違反上開通常保護令。
二、案經甲○○○訴由嘉義縣警察局中埔分局報告臺灣嘉義地方檢
    察署檢察官偵查起訴。
    理  由
一、證據能力部分：
    被告以外之人於審判外之言詞或書面陳述，除法律有規定者
    外，不得作為證據，刑事訴訟法第159 條第1 項固定有明文
    。惟被告以外之人於審判外之陳述，雖不符同法第159 條之
    1 至第159 條之4 之規定，而經當事人於審判程序同意作為
    證據，法院審酌該言詞陳述或書面陳述作成時之情況，認為
    適當者，亦得為證據。查本判決下列認定事實所引用之所有
    供述證據，均經依法踐行調查證據程序，檢察官及被告對本
    判決所引用被告以外之人於審判外之言詞或書面陳述均同意
    有證據能力（見本院卷第30頁），本院審酌各該證據作成時
    之情況，並無不當之情形，認以之作為證據應屬適當，爰依
    刑事訴訟法第159條之5規定，認有證據能力。其餘資以認定
    本案犯罪事實之非供述證據（詳後述），亦查無違反法定程
    序取得之情形，依刑事訴訟法第158條之4反面解釋，應具證
    據能力。
二、訊據被告固坦承知悉本院上開保護令內容及知悉告訴人當時
    也在家中，惟否認有何違反保護令之犯行，辯稱：當時我沒
    有跟告訴人對話，是對客人及兒子羅昱閎說，因為告訴人都
    會跟我客人說叫他們去別的地方修車，不要讓我修，那天告
    訴人把我的門關好幾次，我才跟我兒子抱怨等語（見本院卷
    第28頁）。經查：
(一)被告經本院107年11月13日核發107年度家護字第513號通常
    保護令，命其不得對甲○○○實施家庭暴力及不得為騷擾之聯
    絡行為，該保護令之有效期限為2年及被告明知保護令之內
    容一情，除據被告上述自承外，復有本院107年度家護字第5
    13號民事通常保護令及嘉義縣警察局中埔分局保護令執行紀
    錄表在卷可稽（見警卷第9頁至第12頁），此部分事實應可
    認定。
(二)被告有於上開時、地向告訴人口出「幹」字一情，業據證人
    即告訴人於警偵中證稱：我於上開時、地工作回來，被告就
    對我辱罵三字經等語（見警卷第5頁，偵卷第18頁）及證人
    即被告之子羅昱閎於警偵中證稱：當時我在顧店時，被告當
    時有喝酒剛從外面回來，坐在椅子上自言自語地亂罵一通，
    告訴人聽到就從店後面走過來店前面向被告說：你在罵我就
    要報家暴，被告就向告訴人辱罵，我只聽到有一句「幹...
    」，因為被告當時已經持續有二至三天都有在酒後對著空氣
    亂罵，所以才沒有注意等語（見警卷第7頁，偵卷第19頁）
    甚詳，且觀之二位證人之上開證詞及被告自承，就被告先遇
    到證人羅昱閎，嗣後方遇告訴人，且當時氣氛不佳等節均相
    符，另參以被告亦自承與其子羅昱閎並無恩怨，可知證人二
    人上開證詞可信。
(三)至被告雖以前詞置辯，然此部分已與證人羅昱閎所述不符，
    且被告於警詢中亦自承：以前告訴人都會趁我外出時將鐵門
    拉下來，也會趕走修車的客人我很生氣，我當天回家發現鐵
    門又被拉下來，先在家中1樓跟我兒子羅昱閎抱怨，後來告
    訴人就從2樓下來跟我說，我有向告訴人說「你給我關什麼
    小」等語，亦與被告前開辯稱不符，已難盡信，尚難為被告
    有利之認定。
三、綜上，被告上開犯行，洵堪認定。應依法論科。
四、核被告所為，係犯家庭暴力防治法第61條第2款之違反保護
    令罪。爰依被告陳述、臺灣高等法院被告前案紀錄表及個人
    戶籍資料查詢結果（見本院卷第9頁至第13頁、第31頁）審
    酌：被告小學畢業之智識程度、已婚有三名成年子女、以修
    理機車為業、低收入之生活狀況，前有違反保護令之前科，
    被告明知上開民事保護令內容，竟仍故意對告訴人為騷擾之
    行為，藐視保護令代表之國家公權力及保護告訴人權益作用
    ，有害家庭暴力之防治，所為係屬不該等一切情狀，量處如
    主文所示之刑，併諭知易科罰金之折算標準。
據上論斷，應依刑事訴訟法第299 條第1 項前段，家庭暴力防治
法第61條第2款，刑法第11條前段、第41條第1項前段，刑法施行
法第1條之1第1項，判決如主文。
本案經檢察官張建強提起公訴，檢察官楊麒嘉到庭執行職務。
中    華    民    國   110    年    2     月   25    日
                  刑事第八庭  法  官 謝其達
以上正本證明與原本無異。
如不服本判決應於收受判決後20日內向本院提出上訴書狀，並應
敘述具體理由；其未敘述上訴理由者，應於上訴期間屆滿後20日
內向本院補提理由書（均須按他造當事人之人數附繕本）「切勿
逕送上級法院」。告訴人或被害人如對於本判決不服者，應具備
理由請求檢察官上訴，其上訴期間之計算係以檢察官收受判決正
本之日期為準。
中　　華　　民　　國　　110 　年　　2 　　月　　25　　日
                              書記官 林芷瑜
附錄本案論罪科刑法條：
家庭暴力防治法第61條
違反法院依第 14 條第 1 項、第 16 條第 3 項所為之下列裁定
者，為本法所稱違反保護令罪，處 3 年以下有期徒刑、拘役或
科或併科新臺幣 10 萬元以下罰金：
一、禁止實施家庭暴力。
二、禁止騷擾、接觸、跟蹤、通話、通信或其他非必要之聯絡行
    為。
三、遷出住居所。
四、遠離住居所、工作場所、學校或其他特定場所。
五、完成加害人處遇計畫。